臺灣彰化地方法院刑事判決　　　　　　　 94年度易字第699號
公　訴　人　臺灣彰化地方法院檢察署檢察官
被　　　告　甲○○　男　38歲.
　　　　　　　　　　住彰化縣社.
上列被告因詐欺案件，經檢察官提起公訴（94年度偵字第1108號
），於本院準備程序中，被告就被訴事實為有罪之陳述，經裁定
改行簡式審判程序，本院判決如下：
    主  文
甲○○幫助意圖為自己不法之所有，以詐術使人將本人之物交付
，累犯，處有期徒刑月，如易科罰金，以佰元折算壹日。
    事  實
一、甲○○曾於民國89年間，因違反毒品危害防制條例、贓物等
    案件，經法院判處應執行有期徒刑1年6月確定，於91年5月
    22日假釋期滿未經撤銷，視為執行完畢。其於93年8月30日
    上午，見聯合報之報紙分類廣告刊登「收購存摺」之廣告一
    則，即按照廣告上刊登之電話撥打，而與自稱「黃先生」不
    詳姓名之成年男子取得聯繫後，經該男子表示欲以新臺幣（
    下同）2000元之代價收購存摺帳戶，甲○○依一般社會生活
    之通常經驗，本可預見收購存摺帳戶之人將可能利用購得帳
    戶作為不法收取他人款項之用，竟基於意圖幫助他人不法所
    有犯罪之不確定故意，即於同日下午，在彰化縣彰化市○○
    路「國泰世華商業銀行彰泰分行」申設000000000000帳號之
    帳戶，並在該銀行外將前開帳戶之存摺、提款卡，以2000元
    之代價，售予「黃先生」之成年男子，提供作為詐欺取財之
    工具。嗣該「黃先生」之成年男子取得甲○○所有前開銀行
    帳戶後，即與詐欺集團共同基於意圖為自己不法所有之犯意
    聯絡，於93年9月1日上午，由該詐騙集團成員撥打乙○○電
    話取得聯繫後，向乙○○詐稱：「伊兒子戴萬平擔保他人債
    務未清償，要伊代為清償」等語，使乙○○一時不察陷於錯
    誤，於同日11時30分許，前往台北市北投區○○○路文化郵
    局，匯款10萬元至上開甲○○出售予「黃先生」之帳戶內，
    嗣乙○○發現受騙，並報警處理而查獲上情。
二、案經彰化縣警察局彰化分局報請臺灣彰化地方法院檢察署檢
    察官偵查起訴。
    理  由
一、按除被告所犯為死刑、無期徒刑、最輕本刑為3年以上有期
    徒刑之罪或高等法院管轄第一審案件者外，於前條第一項程
    序進行中，被告先就被訴事實為有罪之陳述時，審判長得告
    知被告簡式審判程序之旨，並聽取當事人、代理人、辯護人
    及輔佐人之意見後，裁定進行簡式審判程序；除簡式審判程
    序及簡易程序案件外，第一審應行合議審判，刑事訴訟法第
    273條之1第1項、第284條之1分別定有明文。本件被告甲○
    ○所涉係死刑、無期徒刑、最輕本刑為3年以上有期徒刑之
    罪或高等法院管轄第一審案件以外之罪，並於本院行準備程
    序時就被訴事實為有罪之陳述，本院合議庭依前揭規定，經
    評議結果，裁定改由受命法官獨任行簡式審判程序，先予敘
    明。
二、右揭事實，業據被告於本院審理時供承不諱，且被害人乙○
    ○於93年9月1日上午接獲詐騙電話，匯款10萬元至被告前開
    帳戶等情，業據被害人乙○○於警詢中指訴綦詳，並有郵政
    跨行匯款申請書影本、國泰世華商業銀行彰泰分行前開帳戶
    之開戶資料、往來明細等附卷可稽，顯見向被害人乙○○施
    以詐術之詐欺集團，確係利用被告前揭帳戶作為詐財之工具
    。而本案被告於出售前揭帳戶時，已近40歲，應已具相當之
    社會經驗，而申請人申設帳戶本該供自己使用，被告對於該
    不詳姓名之人購買他人之銀行帳戶，豈能無疑？且自政府開
    放金融業申請設立以來，金融機構大量增加，使一般人申請
    存款帳戶極為容易、便利，故除非充作犯罪使用，一般正常
    使用之存款帳戶，並無向他人購買之必要，亦無將存款存放
    於不相識人帳戶之理，被告將其所有前開銀行帳戶出售予不
    詳姓名之成年男子，對於該不詳姓名成年男子將帳戶用來供
    作為詐欺取財之用，顯具有不確定幫助犯罪之故意，綜上，
    被告自白堪信與事實相符，本件事證明確，被告犯行洵堪認
    定，應依法論科。
三、本件被告將其所有前開帳戶，售予自稱「黃先生」不詳姓名
    之成年男子，該「黃先生」之人嗣據以作為詐欺取財轉帳匯
    款使用，既不違背被告當初出售帳戶之本意，已如前述，且
    係參與提供取得詐欺取財犯罪所得款項工具，對此犯行施以
    助力，為詐欺取財罪構成要件以外之行為，應以詐欺取財罪
    之幫助犯論之。核被告所為，係犯刑法第30條第1項、第339
    條第1項之幫助詐欺取財罪。被告係幫助「黃先生」不詳姓
    名成年男子犯詐欺取財罪，為從犯，應依刑法第30條第2項
    規定，按正犯之刑減輕之。又被告有事實欄所載之前科，此
    有臺灣高等法院被告全國前案紀錄表附卷可據，其受此有期
    徒刑執行完畢後，5年以內再犯本件有期徒刑以上之罪，應
    依累犯規定加重其刑，並先加後減之。爰審酌被告之品行、
    犯罪動機、目的、手段、所生危害，暨犯後坦承犯行、態度
    良好等一切情狀，量處如主文所示之刑，並諭知易科罰金之
    折算標準，以示懲儆。
據上論斷，應依刑事訴訟法第273條之1第1項、第299條第1項前
段，刑法第339條第1項、第30條第1項前段、第2項、第47條、第
41條第1項前段，罰金罰鍰提高標準條例第1條前段、第2條，判
決如主文。
本案經檢察官楊忠城到庭執行職務。
中　　華　　民　　國　　94　　年　　7　　月　　12　　日
                        刑事第二庭  法  官宋恭良
右正本證明與原本無異。
如不服本判決，應於判決送達後10日內向本院提出上訴狀 (須附
繕本)。
告訴人或被害人對於判決如有不服具備理由請求檢察官上訴者，
其上訴期間之計算係以檢察官收受判決正本之日期為準。
中　　華　　民　　國　　94　　年　　7 　　月　　13　　日
                                    書記官劉玫金
附錄本件論罪科刑條文：
刑法第339條第1項：
意圖為自己或第三人不法之所有，以詐術使人將本人或第三人之
物交付者，處五年以下有期徒刑、拘役或科或併科一千元以下罰
金。
